【裁判字號】    97,訴,488
【裁判日期】    970902
【裁判案由】    違反廢棄物清理法
【裁判全文】
臺灣苗栗地方法院宣示判決筆錄           97年度訴字第488號
公  訴  人  臺灣苗栗地方法院檢察署檢察官
被      告  甲○○
指定辯護人  本院公設辯護人  乙○○
上列被告因違反廢棄物清理法案件，經檢察官提起公訴（起訴案
號：97年度偵字第3406號），本院合議庭裁定改依簡式審判程序
，於中華民國97年9 月2 日下午4 時許，在本院第3 法庭宣示判
決，出席職員如下：
                審判長法  官  林靜雯
法官起立朗讀判決主文、犯罪事實要旨、處罰條文、附記事項，
及告以上訴限制、期間並提出上訴狀之法院，且諭知記載其內容
：
一、主  文：
    甲○○犯廢棄物清理法第肆拾陸條第肆款之非法清理廢棄物
    罪，處有期徒刑壹年貳月，減為有期徒刑柒月。
二、犯罪事實要旨：
  (一)甲○○前無前科素行。緣鍾芳興於民國91年4 月11日向桃園
    縣政府申請登記成立「祥海企業社」並自任為負責人，經營
    「一、磚、瓦、石建材批發。二、租賃業。三、景觀工程業
    。四、花卉批發業。」等事業，並未依廢棄物清理法之相關
    規定，領有廢棄物清除處理機構許可文件，不得從事廢棄物
    之貯存、清除、處理。另吳添福、吳安兄弟二人，於87年間
    ，將渠等二人與他人所共有坐落苗栗縣苑裡鎮○○○段苑裡
    坑小段404之1號等多筆土地，提供三協窯業公司供採取製磚
    原土之用，造成該處形成地表上之大坑洞。「祥海企業杜」
    自92年間起，即陸續向苗栗縣政府聲請在該地以營業剩餘土
    石方回填，惟均因無環境影響評估因而未獲准許。「祥海企
    業杜」復於94年間，再聲請以事業廢棄物再利用種類及管理
    方式，申請回填事業廢棄物亦未獲准。其後經苗栗縣政府以
    94年11月22日府地用字第0940134958號函核准依區域計畫法
    及內政部92年2月19日台內營字第9082546號函內容，在該地
    回填植生、植被。鍾芳興隨即委由陳宣磬於95年10月24日，
    與吳添福簽訂土地使用同意書，由吳添福同意將苗栗縣苑裡
    鎮○○○段苑裡坑小段404之1號等10餘筆土地，均提供予祥
    海企業社供回填之用。另鍾芳興並於同年12月23日，將其中
    較深入山區 (同地號410之14等土地)約1 公傾的土地出租予
    劉宗檳（業經另案提起公訴），隨即於95年1月6日經警查獲
    劉宗檳等人在該地傾倒事業廢棄物等情。惟鍾芳興、陳宣磬
    等人仍未知警愓，於劉宗檳等人經警查獲後，仍由陳宣磬出
    面僱請吳憲明在現場負責收取單據、李安興負責公關及抽取
    每台載運廢棄物曳引車新台幣（下同）2,000 元、甲○○負
    責記帳及處理工地事務、陳仁勇（另偵辦中）負責收帳及整
    理場地；王天林（另偵辦中）則另受僱於黃世宗（另分案偵
    辦），除在現場駕駛怪手外，並與其僱用之蔡宜男，共同負
    責紀錄進場車輛數目，王天林再將相關資料提供予黃世宗藉
    以與鍾芳興共同分取廢棄物進場之利益，吳添福則每3、4日
    即至該地查看廢棄物傾倒情形，藉以分取不法所得。鍾芳興
    嗣因另案通緝，為免經警查獲，隨即於同年1 月17日將祥海
    企業社負責人登記予彭泳家（原名彭冠盧）。鍾芳興、陳宣
    磬、吳憲明、李安興、蔡宜男、彭泳家（以上六人，均業經
    提起公訴）與甲○○、陳仁勇、王天林、黃世宗，均基於共
    同概括犯意之連絡，吳添福業經提起公訴）則基於概括之犯
    意，提供土地供回填，均明知未經合法申請取得廢棄物清除
    許可文件，不得從事廢棄物清理事業，竟自95年1 月間起，
    在苗栗縣苑裡鎮○○○段苑裡坑小段401之1、399之2、40 2
    、404、402之3、404之1、403、410 之14號等土地，向每台
    載運廢棄物之曳引車收取新台幣（下同）9,000 元之代價，
    而將來路不明之營建混合廢棄物貯存、清除而傾倒於該地並
    以怪手加以掩埋，合計傾倒面積達4,734 平方公尺，平均深
    度約達3至4公尺。嗣於同年3月2日經警深入追查而查獲鍾芳
    興等人。
  (二)案經臺灣苗栗地方法院檢察署檢察官簽分偵查起訴
三、處罰條文：
    廢棄物清理法第46 條第4 款。
四、附記事項：
    被告之犯罪時間在96年4 月24日之前，核與中華民國九十六
    年罪犯減刑條例第2 條第1 項第3 款規定相符，應減刑2 分
    之1 ，爰依中華民國九十六年罪犯減刑條例第7 條規定，減
    其宣告刑並諭知其宣告刑及減得之刑，併此敘明。
五、協商判決除有刑事訴訟法第455 條之4 第1 項第1 款於本訊
    問程序終結前，被告撤銷協商合意或檢察官撤回協商聲請者
    ；第2 款被告協商之意思非出於自由意志者；第4 款被告所
    犯之罪非第455 條之2 第1 項所定得以協商判決者；第6 款
    被告有其他較重之裁判上一罪之犯罪事實者；第7 款法院認
    應諭知免刑或免訴、不受理者情形之一，及違反同條第2 項
    「法院應於協商合意範圍內為判決；法院為協商判決所科之
    刑，以宣告緩刑或2 年以下有期徒刑、拘役或罰金為限」之
    規定者外，不得上訴。
六、如有前項得上訴之情形，若不服本件判決，得自收受判決筆
    錄送達之日起10日內，向本院提出上訴書狀，上訴於第二審
    法院。
中    華    民    國    97    年    9     月    2     日
                  臺灣苗栗地方法院刑事第二庭
                              書記官  劉千瑄
                              法  官  林靜雯
以上正本與原本無異。
                              書記官  劉千瑄
中    華    民    國    97    年    9     月    2     日
附錄：本宣示判決筆錄論罪科刑法條全文
廢棄物清理法第46條
有下列情形之一者，處1 年以上5 年以下有期徒刑，得併科新臺
幣3 百萬元以下罰金：
一、任意棄置有害事業廢棄物。
二、事業負責人或相關人員未依本法規定之方式貯存、清除、處
    理或再利用廢棄物，致污染環境。
三、未經主管機關許可，提供土地回填、堆置廢棄物。
四、未依第41條第1項規定領有廢棄物清除、處理許可文件，從
    事廢棄物貯存、清除、處理，或未依廢棄物清除、處理許可
    文件內容貯存、清除、處理廢棄物。
五、執行機關之人員委託未取得許可文件之業者，清除、處理一
    般廢棄物者；或明知受託人非法清除、處理而仍委託。
六、公民營廢棄物處理機構負責人或相關人員、或執行機關之人
    員未處理廢棄物，開具虛偽證明。


司法院資訊處製作；財團法人民間司法改革基金會備份。
